【裁判字號】    98,訴緝,6
【裁判日期】    980608
【裁判案由】    毒品危害防制條例
【裁判全文】
臺灣臺東地方法院刑事判決               98年度訴緝字第6 號
公  訴  人  臺灣臺東地方法院檢察署檢察官
被      告  乙○○
                    （現於臺灣高雄第二監獄執行中）
上列被告因違反毒品危害防制條例案件，經檢察官提起公訴（96
年度毒偵字第414 號），本院判決如下：
主  文
乙○○施用第一級毒品，累犯，處有期徒刑捌月，扣案之第一級
毒品海洛因（量微無法秤重）沒收銷燬之，內含上開毒品之包裝
袋壹只，及注射針筒壹支，均沒收之；又施用第二級毒品，累犯
，處有期徒刑陸月。應執行有期徒刑壹年，扣案之第一級毒品海
洛因（量微無法秤重）沒收銷燬之，內含上開毒品之包裝袋壹只
，及注射針筒壹支，均沒收之。
    犯罪事實
一、乙○○前因妨害兵役治罪條例案件，經臺灣高雄地方法院以
    94年度簡字第5979號判決，判處拘役30日確定；復因違反毒
    品危害防制條例案件（連續施用第二級毒品），經同院以94
    年度簡字第5933號判決，判處有期徒刑5 月確定，上開二罪
    接續執行，甫於95年8 月16日縮刑期滿執行完畢。詎其仍不
    知悔改，復於臺灣臺東監獄服替代役期間，分別基於施用第
    一級毒品海洛因、第二級毒品甲基安非他命之犯意，於96年
    9 月17日上午5 時許，在臺東縣臺東市國光客運站廁所內，
    以將海洛因摻水置於針筒內注射之方式，施用第一級毒品海
    洛因1 次；另於同年月17日11時15分為警採集尿液送驗時回
    溯96小時內某時許，在不詳地點，以不詳之方式，施用第二
    級毒品甲基安非他命1 次。嗣經臺灣臺東監獄管理人員於同
    日上午5 時30分許，在替代役男備勤室，發現被告手持注射
    針筒1 支、殘渣袋1 個，經採集其尿液送驗，結果呈嗎啡及
    甲基安非他命陽性反應後，通知臺東縣警察局，為警再採集
    其尿液送驗，結果呈鴉片類嗎啡及可待因、安非他命類甲基
    安非他命及安非他命陽性反應，並扣得上開注射針筒1 支、
    殘渣袋1 個，而悉上情。
三、案經臺東縣警察局移送臺灣臺東地方法院檢察署檢察官偵查
    起訴。
    理  由
一、訊據被告就上開施用第一級毒品海洛因之事實坦承不諱，惟
    辯稱：我很久沒有施用第二級毒品甲基安非他命云云。經查
    ：被告於當日為警採集之尿液檢體，經送請檢驗後，結果呈
    鴉片類嗎啡及可待因、安非他命類甲基安非他命及安非他命
    陽性反應，此有臺東縣警察局煙毒、麻醉藥品尿液送驗真實
    姓名對照表、慈濟大學濫用藥物檢驗中心濫用藥物檢驗總表
    各1 份附卷可稽，此外，復有被告乙○○書立之報告1 紙、
    刑案現場照片2 張，以及上開扣案物品可佐，足認被告確有
    於上開時地，施用第一級毒品及第二級毒品之犯行；再參諸
    被告係以針筒注射之方式施用海洛因，及其尿液中安非他命
    及甲基安非他命之濃度高達605 ng/ml、3720ng/ml等情，足
    認被告並非同時施用第一級及第二級毒品，亦非誤用第二級
    毒品。從而，被告就施用第一級毒品之自白與事實相符，應
    可採信；就施用第二級毒品之辯解，則屬事後卸責之詞，難
    以憑採。本案事證明確，被告分別施用第一級及第二級毒品
    之犯行堪可認定，應依法論科。
二、按海洛因及甲基安非他命為毒品危害防制條例所列管之第一
    級及第二級毒品，該條例第2 條第2 項第1 款及第2 款規定
    甚明，是核被告所為，係犯毒品危害防制條例第10條第1 項
    及第2 項之施用第一級、第二級毒品罪。被告持有第一級及
    第二級毒品之低度行為，應為施用第一級及第二級毒品之高
    度行為所吸收，不另論罪。被告所犯上開2 罪，犯意各別、
    行為互殊，應分論並罰。被告前有如事實欄所載之論罪科刑
    執行情形，此有臺灣高等法院被告前案紀錄表1 份附卷可考
    ，其於有期徒刑執行完畢後，5 年以內故意再犯本案有期徒
    刑以上之罪，為累犯，應依刑法第47條第1 項之規定加重其
    刑。爰審酌被告前有施用毒品之前科，顯見其控制力薄弱，
    難以自律，無法抗拒毒品之誘惑等情；並考量其於犯後僅坦
    承施用第一級毒品犯行，且其所犯之施用第一級及第二級毒
    品犯行乃戕害自己身心健康，並未危害他人法益等一切情狀
    ，量處如主文所示之刑，並定其應執行之刑，以示懲儆。扣
    案包裝袋內之白色粉末（量微無法秤重），核屬毒品危害防
    制條例第2 條第2 項所列管之第一級毒品海洛因，業經被告
    供承在卷，應依毒品危害防制條例第18條第1 項前段之規定
    ，宣告沒收銷燬之；又該包裝袋及注射針筒則為被告所有，
    分供持有、施用第一級毒品海洛因犯罪所用之物，亦據被告
    供承在卷，應依刑法第38條第1 項第2 款之規定宣告沒收之
    。
據上論斷，依刑事訴訟法第299 條第1 項前段，毒品危害防制條
例第10條第1 項、第2 項、第18條第1 項前段，刑法第11條前段
、第47條第1 項、第51條第5 款、第38條第1 項第2 款，判決如
主文。
本案經檢察官甲○○到庭執行職務。
中    華    民    國    98    年     6    月     8    日
                  刑事第四庭  審判長法  官 黃建都
                                    法  官 馬培基
                                    法  官 李俊彬
以上正本證明與原本無異。
如不服本判決應於收受本判決後10日內向本院提出上訴書狀；上
訴書狀應敘述具體理由。未敘述上訴理由者，應於上訴期間屆滿
後20日內向本院補提理由書狀（均須按他造當事人之人數附繕本
）。「切勿逕送上級法院」。
                                 書記官  陳昭穎
中    華    民    國    98    年     6    月     8    日
附錄論罪科刑法條：
毒品危害防制條例第10條
施用第一級毒品者，處六月以上五年以下有期徒刑。
施用第二級毒品者，處三年以下有期徒刑。


司法院資訊處製作；財團法人民間司法改革基金會備份。
